臺灣高等法院刑事判決　　　　　　　　93年度上訴字第3179號
　　上　訴　人　臺灣宜蘭地方法院檢察署檢察官
　　被　　　告　甲○○
上列上訴人因被告違反毒品危害防制條例案件，不服臺灣宜蘭地
方法院93年度訴字第363 號，中華民國93年9 月22日第一審判決
（起訴案號：臺灣宜蘭地方法院檢察署93年度毒偵字第773 、79
5 號，併辦案號：93年度毒偵字第1290號、93年度毒偵字第1029
號、93年度毒偵字第1138號、93年度毒偵字第1244號、94年度毒
偵字第26號）提起上訴，本院判決如下：
    主  文
原判決撤銷。
甲○○連續施用第一級毒品，處有期徒刑壹年。扣案之海洛因殘
渣袋肆個及其內殘留之海洛因均沒收銷毀，注射針筒貳支均沒收
。
    事  實
一、甲○○曾因施用第1、2級毒品案件，經檢察官聲請原審法院
    以民國（下同）92年度毒聲字第308 號裁定送觀察勒戒，嗣
    認無繼續施用毒品之傾向，經檢察官於92年8 月18日以92年
    度毒偵字第435 號處分書處分不起訴確定。詎甲○○仍不知
    戒絕，復基於施用第1 級毒品海洛因之概括犯意，先後於（
    一）93年6 月初某時起至同年月25日8 時30分許止，在宜蘭
    縣冬山鄉○○路456 號之「清溝廟」或其他不詳處所，以將
    第1 級毒品海洛因摻水置入注射針筒用以注入血管之方式，
    陸續施用第1 級毒品海洛因多次，嗣於93年6 月25日8 時30
    分許，在前開「清溝廟」為警查獲。（二）93年6 月26日某
    時起至同年7 月14日17時止，在宜蘭縣羅東運動公園廁所內
    或其他不詳地點，以同一方法，陸續施用第1 級毒品海洛因
    多次，嗣於93年7 月16日，在前開宜蘭縣羅東運動公園為警
    查獲。（三）93年7 月15日起至同年9 月7 日20時、21時止
    ，在宜蘭縣羅東竹林加油站廁所內或其他不詳地點，以同一
    方法，陸續施用第1 級毒品海洛因多次。（四）93年9 月8
    日某時起至同年月21日19時30分止，在宜蘭縣三星鄉○○路
    土地公廟後方廁所內或其他不詳地點，以同一方法，陸續施
    用第1 級毒品海洛因多次，嗣於93年9 月21日19時30分，在
    前開土地公廟為警查獲，並扣得其所有供前開施用第1 級毒
    品海洛因使用之注射針筒1 支及海洛因殘渣袋1 個。（五）
    93年9 月22日某時起至同年10月8 日12時許止，在宜蘭縣三
    星鄉○○村○○路83之2 號住處或其他不詳地點，以同一方
    法，陸續施用第1 級毒品海洛因多次，嗣於93年10月8 日15
    時30分，在宜蘭縣三星鄉○○路段為警查獲，並扣得其所有
    海洛因殘渣袋2 個。（六）93年10月9 日某時起至93年11月
    2 日止，在宜蘭縣五結鄉○○路旁或其他不詳地點，以同一
    方法，陸續施用第1 級毒品海洛因多次，嗣於93年11月3 日
    16 時30 分，在宜蘭縣五結鄉○○路旁為警查獲，並扣得其
    所有供前開施用第1 級毒品海洛因使用之注射針筒1 支。（
    七）93年11月3 日某時起至93年11月17日止，在宜蘭縣羅東
    竹林加油站廁所內或其他不詳地點，以同一方法，陸續施用
    第1 級毒品海洛因多次，嗣於93年11月18日20時許，在宜蘭
    縣三星鄉○○路○ 段183 號為警執行搜索查獲。（八）93年
    11月18日某時起至93年11月30日止，在宜蘭縣冬山鄉長宏加
    油站廁所內或其他不詳地點，以同一方法，陸續施用第1 級
    毒品海洛因多次，嗣於93年11月30日22時許，在宜蘭縣冬山
    鄉○○路前為警查獲，並扣得其所有海洛因殘渣袋1 個。
二、案經宜蘭縣警察局羅東分局報請台灣宜蘭地方法院檢察署檢
    察官偵查起訴及移送併案審理。
    理  由
一、上列事實一、（一）（二）（三）部分，業據被告甲○○於
    原審調查、審理中坦承不諱，另事實一、（四）（五）（六
    ）（七）（八）部分，亦據被告於警詢時供明在卷，被告於
    獲案時經警採集尿液分別送請慈濟大學濫用藥物檢驗中心檢
    驗結果，亦均呈嗎啡及可待因陽性反應，有該院藥物檢驗中
    心93年7 月12日慈藥字第93071216號函所附檢驗總表、93年
    7 月23日慈藥字第93072305號函所附檢驗總表、93年10月1
    日慈藥字第93100119號函所附檢驗總表、93年10月22日慈藥
    字第931022151 號函所附檢驗總表、93年11月11日慈藥字第
    931111112 號函所附檢驗總表、93年12月2 日慈藥字第9312
    02073 號函所附檢驗總表、93年12月17日慈藥字第93121730
    號函所附檢驗總表各1 份在卷為憑。此外，復有被告所有注
    射針筒2 支、海洛因殘渣袋4 個及被告手臂多處注射針孔痕
    跡之照片可資佐證，足認被告之自白與事實相符。
二、被告曾因施用第1 、2 級毒品案件，經檢察官聲請原審法院
    以民國（下同）92年度毒聲字第308 號裁定送觀察勒戒，嗣
    認無繼續施用毒品之傾向，經檢察官於92年8 月18日以92年
    度毒偵字第435 號處分書處分不起訴確定，有該不起訴處分
    書及本院被告全國前案紀錄表各一份附卷可稽，被告於前開
    不起訴處分5 年之內再犯毒品危害防制條例第10條之罪，應
    依毒品危害防制條例第23條第2 項規定科刑。本件事證明確
    ，被告犯行堪以認定。
三、核被告所為，係犯毒品危害防制條例第10條第1 項之施用第
    1 級毒品罪。被告施用第1 級毒品前後持有毒品之低度行為
    ，為施用之高度行為所吸收，不另論罪。其先後多次施用第
    1 級毒品犯行，時間緊接，手段相若，犯罪構成要件相同，
    顯係基於概括之犯意反覆為之，應依連續犯之規定論以1 罪
    ，並加重其刑。前揭事實一、（四）（五）（六）（七）（
    八）部分，雖未據起訴，惟與起訴事實有連續犯關係，屬裁
    判上一罪，為起訴效力所及，本院自應併予審理。
四、原審因予論罪科刑，固非無見。惟查：前揭犯罪事實一、（
    四）（五）（六）（七）（八）部分，雖未據起訴，惟與起
    訴事實有連續犯關係，屬裁判上一罪，原審未及併予審酌，
    尚有未洽。公訴人上訴意旨執此指摘原判決不當，為有理由
    ，應予撤銷改判。爰審酌被告曾因施用毒品案件，經執行觀
    察勒戒，認無繼續施用毒品之傾向，經檢察官不起訴處分確
    定，仍不知戒絕，再次連續觸犯本罪，情節非輕，惟念其施
    用毒品具自戕性格，且犯後態度尚佳等一切情狀，量處如主
    文第二項所示之刑。扣案之海洛因殘渣袋4 個內殘留之海洛
    因殘渣（量微無法驗重），係查獲之第1 級毒品，且該4 個
    包裝袋與殘留之海洛因無法析離，應依毒品危害條例第18條
    第1 項前段宣告沒收銷燬，另扣案之注射針筒2 支，被告自
    承為其所有，且係供（非「專供」）施用第一級毒品所用之
    器具，併依刑法第38條第1 項第2 款之規定宣告沒收。
五、被告經合法傳喚無正當理由不到庭，爰不待其陳述逕行判決
    。
據上論斷，應依刑事訴訟法第369條第1項、第364條、第299條第
1項前段、第371條、毒品危害防制條例第10條第1項、第18條第
1項、刑法第11條、第56條、刑法第38條第1項第2款，判決如主
文。
本案經檢察官吳國南到庭執行職務。
中　　華　　民　　國　　94　　年　　1 　　月　　26　　日
                  刑事第六庭審判長法  官陳　春　秋
                                  法  官王　麗　莉
                                  法  官高　明　哲
以上正本證明與原本無異。
如不服本判決，應於收受送達後十日內向本院提出上訴書狀，其
未敘述上訴之理由者並得於提起上訴後十日內向本院補提理由書
（均須按他造當事人之人數附繕本）。
                                  書記官李  垂  福
中　　華　　民　　國　　94　　年　　1 　　月　　27　　日
附錄：本案論罪科刑法條全文
毒品危害防制條例第10條
施用第1級毒品者，處6月以上5年以下有期徒刑。
施用第2級毒品者，處3年以下有期徒刑。
